【裁判字號】    99,交聲,57
【裁判日期】    990506
【裁判案由】    違反道路交通管理處罰條例聲明異議
【裁判全文】
臺灣花蓮地方法院交通事件裁定          99年度交聲字第57號
原處分機關  交通部公路總局臺北區監理所花蓮監理站
異  議  人
即受處分人  甲○○
上列異議人即受處分人因違反道路交通管理處罰條例案件，對於
交通部公路總局臺北區監理所花蓮監理站民國99年 2月23日所為
之處分（原處分案號：花監違字第裁44-P00000000號）聲明異議
，本院裁定如下：
    主  文
異議駁回。
    理  由
一、原處分意旨略以：本件異議人即受處分人（下稱異議人）甲
    ○○於民國98年12月13日12時58分許，騎乘車牌號碼708-BP
    F 號重型機車，沿花蓮縣花蓮市（下同）為東往西方向單行
    之國盛三街（裁決書誤載為國盛四街）由西往東方向，不按
    遵行方向行駛，為警在異議人右轉國民九街後攔停舉發。案
    移原處分機關，經原處分機關認異議人確有前述違規行為，
    乃依道路交通管理處罰條例第45條第1項第1款之規定，裁罰
    異議人罰鍰新臺幣（下同）900元，並記違規點數1點等語。
二、聲明異議意旨略以：異議人當時係將車輛停放在國盛三街79
    號前，牽車右轉國民九街時，在國民九街23號為警攔檢，警
    員僅詢問異議人身分證字號而未檢視異議人其他證件即行開
    立舉發通知單，又於舉發通知單上虛構編寫違規地址，且官
    官相護，百姓實無言云云，不服原處分而聲明異議。
三、按汽車駕駛人，爭道行駛而不按遵行之方向行駛情形者，處
    新臺幣 600元以上1,800元以下罰鍰，並記違規點數1點，道
    路交通管理處罰條例第 45條第1款、第63條第1項第1款分別
    定有明文。經查：
    (一)本件國盛三街為東往西方向之單行道，有當地路口之設置
      標誌照片 3張、現場圖在卷可稽，復為異議人所不否認，
      自堪認定。
    (二)證人即本件舉發之警員廖國鈞於本院調查時到庭證稱：本
      件為伊所舉發，當日伊看到異議人從國盛三街騎出後右轉
      國民九街，即予以攔停。之前舉發通知單就逆向行駛之違
      規，均僅記載違規之路口，無法顯示違規者之行駛方向易
      生爭議，故後來分局即要求舉發時，必須載明違規人曾經
      行經之地址，本件異議人確實自國盛三街逆向行駛後右轉
      國民九街，伊攔下異議人後，才依憑對當地地址之記憶記
      載異議人之違地點為「花蓮縣花蓮市○○○街40號」，就
      取締之經過等情，已證述甚詳。而警員係代表國家執行道
      路交通安全與秩序之維護及違規行為之告發等公權力之公
      務員，其依法掣單舉發違反道路交通管理處罰條例所列之
      違規事實，本質上為行政處分，係公務員基於職務上權力
      ，就特定之具體事件所為具公法上效果之單方行政行為，
      自具一定之公信力。故除非有充份之事證足認該等執行公
      權力之公務員認知之事實有誤或該等公務員執行職務時有
      違法失職情事，否則本院認為應以該管警員所認知之事實
      為可信，而應採為判斷之依據。基此，依前開證人所證述
      之情節觀之，在證人確實見到異議人違規逆向行駛後，始
      攔停舉發，且衡本案執勤警員，與異議人並不相識，復無
      任何怨隙，衡情應無在執行交通勤務中，刻意捏造舉發素
      不相識、毫無冤仇之異議人，並進而甘冒偽證之罪責，於
      法院調查中到庭具結後為虛偽之陳述，以羅織誣陷異議人
      之可能或必要。是前揭證人就異議人有逆向行駛違規行為
      既證述明確，且無何瑕疵可指，即應非子虛，而堪採信。
      異議人雖辯稱：其僅牽車出國盛三街後右轉國民九街云云
      ，不足採信。
    (三)至不按遵行方向行駛，係一持續連貫的違規行為，證人於
      舉發時擇一異議人行駛路段之地址，作為違規地點記載，
      並無不當，非證人就違規行為有所誤認或刻意捏虛，亦無
      礙異議人確有違規行駛之認定，是以證人據此舉發，即屬
      適法。又異議人另以警員僅依異議人口述身分證字號即行
      開立舉發通知單云云，然異議人既有於上揭時地違規之事
      實，證人依異議人所告知之身分證字號據以舉發，於法亦
      無違誤。
四、綜上所述，本件異議人確有上揭交通違規之事實，已臻明確
    ，原處分機關依據前開規定予以裁處罰鍰 900元，並記違規
    點數1點，核無違誤。本件異議為無理由，應予駁回。
五、據上論斷，應依道路交通案件處理辦法第19條，裁定如主文
    。
中    華    民    國    99    年    5     月    6     日
                  交通法庭      法  官  林恒祺
上列正本證明與原本無異。
如對本裁定不服，應於送達後 5日內，向本院提出抗告狀（應抄
附繕本）。
中    華    民    國    99    年    5     月    10    日
                                書記官

司法院資訊處製作；財團法人民間司法改革基金會備份。
